【裁判字號】    98,家聲,104
【裁判日期】    980908
【裁判案由】    指定遺囑執行人
【裁判全文】
臺灣彰化地方法院民事裁定  98年度家聲字第104號
聲  請  人  甲○○
關  係  人  乙○○
上列聲請人聲請指定遺囑人事件，本院裁定如下：
    主  文
指定乙○○（民國○○年○○月○○日生）為遺囑人段榮昌（男、民國
○○年○月○日出生、生前最後住所：彰化市○○路○段245巷6弄3之
1號8樓、身分證統一編號：Ｚ000000000號、民國97年5月18日死
亡）之遺囑執行人。
聲請程序費用新台幣壹仟元由遺囑人之遺產負擔。
    理  由
一、本件聲請意旨略以：
（一）被繼承人段榮昌於民國（下同）97年5月18日死亡，所留
      遺產計有新台幣49萬5000元（計息由臺灣銀行另計）乙筆
      。被繼承人段榮昌並於95年1月20日立遺囑，惟未指定遺
      囑執行人。
（二）被繼承人段榮昌之配偶許鳳廷於93年8月7日死亡，餘子女
      狀況如下：長子段德沛，現持緬甸外僑居留證，無法取得
      緬甸籍護照而申請出境來台；依緬甸相關法令，持外僑居
      留證者欲申請出境，得先取得他國之護照及入境許可，方
      可據以辦之，並得放棄緬甸居留權。被繼承人段榮昌在世
      之初，曾替長子段德沛申請來台定居，歷時十餘年至今仍
      無下文。我國與緬甸無實質外交關係，亦無設官方代表處
      或委辦之民間機構，僑民對台之任何申請，均需親往泰國
      洽我國駐泰國台北經濟文化辦事處辦理，依長子段德沛現
      況，欲來台實為困難。次子段德純於74年死亡。目前在台
      親屬僅三子甲○○一人。依上述原由，礙難依民法第1211
      條規定召開親屬會議選定遺囑執行人。
（三）綜上，請准予指定甲○○之配偶乙○○為被繼承人段榮昌
      遺囑執行人等語。
二、按遺囑未指定遺囑執行人，並未委託他人指定者，得由親
    屬會議選定之，不能由親屬會議選定時，得由利害關係人聲
    請法院指定之，民法第1211條定有明文。
三、經查，遺囑人段榮昌於97年5月18日死亡，有聲請人所提之
    戶籍謄本在卷可稽。次查，本件遺囑並未指定遺囑執行人，
    亦未委託他人指定，此有被繼承人段榮昌自書之遺囑影本、
    自書遺囑過程公證書影本附卷可明，而遺囑人之在台親屬僅
    有甲○○一人，無其他親屬足以組成親屬會議選定遺囑執行
    人，亦據聲請人提出戶籍謄本、相關親屬系統表為證，並經
    本院職權調閱有關被繼承人段榮昌來台定居後相關之戶籍謄
    本，堪信聲請人之主張為真。從而，聲請人以繼承人之身分
    聲請指定本件遺囑人段榮昌之遺囑執行人，核與前揭規定尚
    無不合。又聲請人所聲請指定乙○○為遺囑人段榮昌之遺囑
    執行人，本院審酌乙○○為聲請人之配偶，其年紀尚非老邁
    ，堪以擔任本件遺囑執行人，爰指定乙○○為遺囑執行人。
四、依非訟事件法第157條裁定如主文。
中    華    民    國    98    年    9     月    8     日
                    家事法庭    法  官  王美惠
以上正本係照原本作成。
如對本裁定抗告須於裁定送達後10日內向本院提出抗告狀。
                                書記官  林憲男
中    華    民    國    98    年    9    月    8    日


司法院資訊處製作；財團法人民間司法改革基金會備份。
